354Edepot - Archives communales déposées de Montarlot-lès-Champlitte
Archives Départementales de la Haute-Saône
Série Edepot
ARCHIVES COMMUNALES DEPOSEES. ARCHIVES DES INTERCOMMUNALITES.
354Edepot - Archives communales déposées de Montarlot-lès-Champlitte
1658-1951
354Edepot1-30
Archives Départementales de la Haute-Saône 14B rue Miroudot St Ferjeux 70000 VESOUL
COMMUNE DE MONTARLOT-LES-CHAMPLITTE
Commune associée avec Champlitte-et-le Prélot, Champlitte-la-Ville, Leffond, Margilley, Neuvelle-lès-Champlitte en 1972 et prend le nom de Champlitte. (1) Deux pièces de 1715 produites par la commune dans ce procès, ont été classées avec les archives anciennes, sous la cote 354 E dépôt 1/DD1. (2) Ces pièces font mention de titres depuis 1736. Sources complémentaires aux Archives Départementales de la Haute-Saône: B 2556 à 2560, déclarations de propriété dans la communauté, procédures civiles et criminelles (XVII°-XVIII° siècles). B 8508 à 8527, justice seigneuriale de Montarlot (XVII°-XVIII° siècles). B 9337, affaires forestières (1703-1791). C 13, 49, 111, 152, affaires diverses (XVII°-XVIII°siècles). G 2, 3, 14, titres du chapître de Champlitte concernant Montarlot (1577-1744). G 21, procès entre le chapître de Champlitte et les habitants de Montarlot, au sujet des dîmes (1560-1630). G 22, procès entre le chapître et le curé de Montarlot (1604-1726). H 416, titres de l'abbaye de Theuley concernant Montarlot (1222, 1262). 300E dépot 4, registre paroissial de Leffond (1646-1705).
Modalités d'entrée
Dépôt du 08/09/2003
Dernier ajout le 06/10/2003
Archives publiques
Sommaire
ARCHIVES ANCIENNES
FINANCES-BOIS COMMUNAUX (1715-1715)
354 Edepot 1
CULTE (1658-1870)
354 Edepot 3-5, 354 Edepot 2
ARCHIVES MODERNES
ADMINISTRATION GENERALE DE LA COMMUNE (1809-1919)
354 Edepot 6-11
POPULATION-AGRICULTURE (1836-1951)
354 Edepot 12-13
CONTRIBUTIONS (1822-1900)
354 Edepot 14
AFFAIRES MILITAIRES (1815-1881)
354 Edepot 15-16
POLICE-JUSTICE-HYGIENE ET SALUBRITE PUBLIQUE (1808-1907)
354 Edepot 17
ELECTIONS-PERSONNEL COMMUNAL (1831-1902)
354 Edepot 18-19
FINANCES DE LA COMMUNE (1809-1899)
354 Edepot 20-22
EDIFICES COMMUNAUX (...-...)
354 Edepot 23
BIENS-BOIS COMMUNAUX (1793-1913)
354 Edepot 25-26, 354 Edepot 24
VOIRIE-REGIME DES EAUX (1823-1904)
354 Edepot 27
CULTE (1887-1889)
354 Edepot 28
ASSISTANCE ET PREVOYANCE (1829-1911)
354 Edepot 29
INSTRUCTION PUBLIQUE (1930-1951)
354 Edepot 30
- ARCHIVES ANCIENNES
  - FINANCES-BOIS COMMUNAUX
    - Jugement ordonnant l'arpentement du territoire de Montarlot, à la demande de Jean-Baptiste Dujard, seigneur du lieu (15 janvier 1715). Compte d'échevin (1775). DD1 Délibération de la communauté afin de céder une partie de ses bois audit seigneur (1er août 1715)., 354 Edepot 1; CC1-DD1
      Communicabilité
      Communicable
      DELIBERATION
      Thesaurus administratif:
      BOIS
      Thesaurus historique:
      arpentement
      Noms géographiques:
      CHAMPLITTE
      Noms de personnes:
      DUJARD (Jean-Baptiste)
  - CULTE
    - Registre paroissial de Montarlot-lès-Champlitte, baptêmes (1658-avril 1664), mariages (1664), sur un feuillet indépendant: 1665-1666), baptêmes (août 1664-avril 1696), baptêmes, mariages, sépultures (avril 1696-mars 1698); à l'envers, en commençant par la fin du registre, mariages (juin 1669-avril 1673, novembre 1676-janvier 1682, un acte de baptême du 27 juin 1682, 1683-juin 1691), baptêmes, mariages, sépultures (décembre 1697-mai 1707), sépultures (mai 1674-janvier 1692). Les actes de mariages de 1664 ont été barrés, avec la mention "les articles...effacés sont au rang des mariages contenus à la fin de ce livre". Dans ce registre on remarque des fragments de prêches rédigés à la suite d'actes de baptêmes (25 avril 1696, 25 septembre 1698, 8 mars 1700). Lacune en ce qui concerne les mariages de 1667 à mai 1669, de mai 1673 à septembre 1676, et de juillet 1691 à mars 1696, et en ce qui concerne les sépultures de 1692 à mars 1696., 1658-1707; 354 Edepot 2; GG1
      Support de substitution
      Cote 5Mi4R58
      Non communicable physiquement
      Raison: document microfilmé
      REGISTRE PAROISSIAL
      registre paroissial
    - Registre paroissial de Montarlot-lès-Champlitte, baptêmes (juin 1707-février 1720), mariages (octobre 1707-1719), sépultures (septembe 1707-janvier 1720), baptêmes, mariages, sépultures (avril 1720-1737; janvier -mars, juillet-décembre, mars-juillet 1738; 1739-1779). Dans ce registre on remarque à la fin des actes de 1742, un procès-verbal dressé à l'occasion de la visite de l'évêque de Dijon à Champlitte, portant: 1°- ordonnances relatives à la réfection d'objets du culte (ciboire, croissant du soleil) et des édifices religieux de Montarlot (choeur de l'église, maison curiale, chapelle Sainte-Catherine), etc... 2°- la liste des personnes qui ont reçu la confirmation à cette occasion (2 et 3 septembre 1742)., 1707-1779; 354 Edepot 3; GG2
    - Registre paroissial de Montarlot-lès-Champlitte, baptêmes, mariages, sépultures., 1780-1791; 354 Edepot 4; GG3
    - Inventaire des registres paroissiaux, avec copie des mentions étrangères et des actes concernant la famille Dujard., 1870; 354 Edepot 5; GG4
      INVENTAIRE
      DUJARD (famille)
- ARCHIVES MODERNES
  - ADMINISTRATION GENERALE DE LA COMMUNE
    - Délibérations du conseil municipal (prairial an VIII-mai 1835)., An VIII-1835; 354 Edepot 6; D1
      REGISTRE; DELIBERATION
      CONSEIL MUNICIPAL
    - Délibérations du conseil municipal (mai 1835-mars 1838), déclarations diverses (1839-1861), délibérations municipales (août 1848-1856), déclarations diverses (1861)., 1835-1861; 354 Edepot 7; D2
      REGISTRE; DELIBERATION; DECLARATION
    - Délibérations du conseil municipal (mai 1838-août 1848), 1838-1848; 354 Edepot 8; D3
    - Délibérations du conseil municipal., 1857-1876; 354 Edepot 9; D4
    - Arrêtés municipaux., 1838-1919; 354 Edepot 10; D5
      REGISTRE; ARRETE DU MAIRE
    - Répertoires des actes soumis à l'enregistrement., 1809-1872; 354 Edepot 11; D6
      REPERTOIRE
  - POPULATION-AGRICULTURE
    - Dénombrements quinquennaux de la population: listes nominatives (1836-1872, 1901), 1836-1901; 354 Edepot 12; F1
      Cote 6Mi129
      DENOMBREMENT DE LA POPULATION; LISTE NOMINATIVE
      RECENSEMENT DE POPULATION
    - Mouvements annuels (1853-1870). Agriculture, pièces diverses (1880-1951)., 1853-1951; 354 Edepot 13; F2
      AGRICULTURE; RECENSEMENT DE POPULATION
  - CONTRIBUTIONS
    - Recensement des portes et fenêtres (1831). Matrices générales des contributions directes (1833-1835). Tableau comparatif des maisons et usines du canton (s.d.). Listes des commissaires-répartiteurs (1830-1896). Règlement et pièces diverses (1822-1900)., 354 Edepot 14; G1
      MATRICE D'IMPOSITION; LISTE NOMINATIVE
      FISCALITE IMMOBILIERE
  - AFFAIRES MILITAIRES
    - Tableaux de recensement des conscrits., 1829-1870; 354 Edepot 15; H1
      RECENSEMENT MILITAIRE
      CONSCRIPTION
    - Logement et cantonnement des troupes (1876-1881). Garde-mobile (1868-1871). Armée territoriale (1874). Garde-nationale (1841-1870). Instructions et correspondance générale (1815-1881). Guerre de 1870. Réquisitions allemandes, subsides aux communes, emprunt (1870-1879)., 354 Edepot 16; H2
      CORRESPONDANCE
      GUERRE
      garde nationale
  - POLICE-JUSTICE-HYGIENE ET SALUBRITE PUBLIQUE
    - Police locale. Arrêtés du maire (1844-1880). Registre de déclarations portant soumissions (1863-1907). Ramonage des cheminées (1876). Police générale. Registre d'inscription des passeports (1808-1855). Souches de passeports (XIX° siècle). Déclarations d'étrangers désirant résider à Montarlot (1888-1889). Justice. Signification d'un jugement (1900). Hygiène et salubrité publique. Statistique du choléra (1853-1854)., 1808-1907; 354 Edepot 17; I1
      ARRETE DU MAIRE; REGISTRE; PASSEPORT; DECLARATION; STATISTIQUE
      EPIDEMIE; JUSTICE; POLICE
  - ELECTIONS-PERSONNEL COMMUNAL
    - Listes électorales (1852-1853, 1856-1870)., 1852-1870; 354 Edepot 18; K1
      LISTE ELECTORALE
      ELECTEUR
    - Nominations, installations des conseillers municipaux (1831-1884), élections législatives (1863-1889): procès-verbaux. Marchés de pâtres (1841-1893), nomination d'un garde-champêtre (1902)., 1831-1902; 354 Edepot 19; K2
      PROCES-VERBAL D'ELECTION
      ELECTION LEGISLATIVE; ELECTION MUNICIPALE; PERSONNEL
  - FINANCES DE LA COMMUNE
    - Comptes de gestion (an X, 1806-1811, 1813-1823, 1826-1872, 1882-1883, 1888-1891)., An X-1891; 354 Edepot 20; L1
      COMPTE DE GESTION
      FINANCES COMMUNALES
    - Comptes administratifs (an VI-an XII, 1815, 1838, 1850). Pièces annexes diverses (1830-1884)., An VI-1884; 354 Edepot 21; L2
      COMPTE ADMINISTRATIF
    - Budgets primitifs (1809-1869, 1880-1882). Chapîtres additionnels (1835-1899)., 1809-1899; 354 Edepot 22; L3
      BUDGET
  - EDIFICES COMMUNAUX
    - Vente et rachat du presbytère (an IV-an V, 1820-1823). Réparations à l'église et aux murs du cimetière (1822-1827, plans). Acquisitions d'immeubles pour la maison commune (1823, 1840-1841, 1886). Réparations dux bâtiments communaux (1823-1838, 1862-1883). Assurance des bâtiments communaux (1877)., An IV-1886; 354 Edepot 23; M1
      PLAN
      CIMETIERE; EDIFICE CULTUEL; HOTEL DE VILLE; PRESBYTERE
  - BIENS-BOIS COMMUNAUX
    - Baux de prés communaux et de la chasse, ventes de fruits (1813-1910). Vente du bélier communal (1879, 1895). Procédure intentée par la commune pour la réintégration de fonds usurpés par les anciens seigneurs du lieu, avec production d'un mémoire imprimé (1793-an XI (1)). Procès-verbal de reconnaissance et état des terrains usurpés (1810, 1819)., 1793-1910; 354 Edepot 24; N1
      PROCES-VERBAL
      BAUX RURAUX; BIEN SPOLIE
    - Rôles de répartition du taillis (1830-1870), de la futaie (1831-1844)., 354 Edepot 25; N2
      ROLE
    - Procès-verbaux d'adjudications de la coupe affouagère (1831-1912). Marchés forestiers, ventes d'arbres (1811-1913). Pièces diverses relatives à l'exploitation des bois (1820-1888)., 354 Edepot 26; N3
  - VOIRIE-REGIME DES EAUX
    - Construction d'un pont (1823). Alignement (1837-1888). Chemins vicinaux, prestations en nature, ressources, états des travaux (1837-1904). Régime des eaux. Rôle de répartition pour le curage du Salon (1839)., 1823-1904; 354 Edepot 27; O1
      OUVRAGE D'ART; RESEAU ROUTIER
      CHAMPLITTE; SALON (cours d'eau)
  - CULTE
    - Budgets de la fabrique (1887, 1889)., 354 Edepot 28; P1
      VIE RELIGIEUSE
  - ASSISTANCE ET PREVOYANCE
    - Difficultés entre la commune et l'hospice civil de Champlitte pour le paiement d'une rente (1829-1830 (6)). Arrêtés relatifs aux budgets du bureau de bienfaisance (1884-1897). Nominations de membres au bureau d'assistance médicale (1901, 1911)., 1829-1911; 354 Edepot 29; Q1
      PROTECTION SOCIALE
  - INSTRUCTION PUBLIQUE
    - Registres d'appel journalier de l'école mixte (1930-1942, 1945-1946, 1949-1951)., 1930-1951; 354 Edepot 30; R1
      VIE SCOLAIRE